【裁判字號】    97,訴,359
【裁判日期】    970331
【裁判案由】    違反毒品危害防制條例
【裁判全文】
臺灣屏東地方法院刑事判決               97年度訴字第359號
公  訴  人  臺灣屏東地方法院檢察署檢察官
被      告  甲○○
上列被告因違反毒品危害防制條例案件，經檢察官提起公訴（97
年度毒偵字第236 號），被告於準備程序中就被訴事實為有罪之
陳述，本院合議庭裁定改依簡式審判程序審理，判決如下：
    主  文
甲○○施用第一級毒品，累犯，處有期徒刑壹年。扣案含有海洛
因成分之注射針筒壹支、夾鍊袋壹只，均沒收銷燬之。
    事  實
一、甲○○前於民國93年間因施用毒品案件，經本院以93年度毒
    聲字第515 號裁定送觀察、勒戒後，認無繼續施用毒品傾向
    ，於93年9 月9 日釋放出所，由臺灣屏東地方法院檢察署檢
    察官以93年度毒偵字第1517號為不起訴處分確定。又其曾於
    94年間因違反毒品危害防制條例案件，經本院以95年度訴緝
    字第5 號判決判處有期徒刑10月確定；復於同年間因違反毒
    品危害防制條例案件，經本院以94年度簡字第879 號判決判
    處拘役30日確定，上開2 案接續執行，於95年12月25日縮刑
    期滿執行完畢。詎其猶不知悔改，仍未戒除毒癮，於觀察、
    勒戒執行完畢釋放後，5 年內復基於施用第一級毒品海洛因
    之犯意，於97年2 月3 日11時許，將海洛因摻水以注射針筒
    注射之方式，在其位於屏東縣恆春鎮○○路112 巷15號住處
    ，施用第一級毒品海洛因1 次。嗣於97年2 月3 日11時20分
    許，因行跡可疑，且手臂上有注射針筒痕跡，為警在屏東縣
    恆春鎮○○路恆春工商側門附近盤查，並扣得含有第一級毒
    品海洛成分之注射針筒1 支、夾鍊袋1 只，再經其同意採尿
    送驗後呈嗎啡之陽性反應，始知上情。
二、案經屏東縣警察局恆春分局報請臺灣屏東地方法院檢察署檢
    察官偵查起訴。
    理  由
一、本件被告甲○○所犯係死刑、無期徒刑、最輕本刑為3 年以
    上有期徒刑以外之罪，其於本院準備程序中就被訴事實為有
    罪之陳述，經法官告知被告簡式審判程序之旨，並聽取公訴
    人、被告之意見後，由本院合議庭依刑事訴訟法第273 條之
    1 第1 項之規定，裁定由受命法官獨任進行簡式審判程序，
    先予敘明。
二、上開事實，業據被告坦承不諱，且被告為警查獲時採尿送驗
    結果呈嗎啡（即海洛因水解後之反應）之陽性反應，有正修
    科技大學超微量研究科技中心97年2 月20日R00-0000-000號
    檢驗報告1 紙在卷可證，上述鑑驗結果，係檢驗機關本於專
    業知識及以精密儀器或科學檢驗方法所得之結論，自可憑信
    。又扣案之注射針筒1 支、夾鍊袋1 只，經警以臺灣尖端先
    進生技醫藥股份有限公司之檢驗試劑檢驗結果，均呈海洛因
    之陽性反應，顯然均沾附有第一級毒品海洛因成分之事實，
    有初步檢驗報告單2 紙在卷可考。此外，復有查獲照片6 幀
    在卷可證，足見被告上開自白與事實相符，堪以採信。又被
    告前於93年間因施用毒品案件，經本院以93年度毒聲字第51
    5 號裁定送觀察、勒戒後，認無繼續施用毒品傾向，於93年
    9 月9 日釋放出所，由臺灣屏東地方法院檢察署檢察官以93
    年度毒偵字第1517號為不起訴處分確定，此有臺灣屏東地方
    法院檢察署刑案資料查註紀錄表、全國施用毒品案件紀錄表
    及臺灣高等法院被告全國前案紀錄表各1 份在卷可參。從而
    ，本件事證明確，被告犯行洵堪認定。
三、查海洛因屬毒品危害防制條例第2 條第2 項第1 款所稱之第
    一級毒品，不得持有、施用，被告竟持以施用，核其所為，
    係犯同條例第10條第1 項之施用第一級毒品罪。其施用前持
    有海洛因之低度行為，應為施用之高度行為所吸收，不另論
    罪。又被告前於94年間因違反毒品危害防制條例案件，經本
    院以95年度訴緝字第5 號判決判處有期徒刑10月確定；復於
    同年間因違反毒品危害防制條例案件，經本院以94年度簡字
    第879 號判決判處拘役30日確定，上開2 案接續執行，於95
    年12月25日縮刑期滿執行完畢，此有臺灣屏東地方法院檢察
    署刑案資料查註紀錄表及臺灣高等法院被告全國前案紀錄表
    各1 份在卷可按，其受徒刑之執行完畢，5 年以內故意再犯
    有期徒刑以上之本罪，為累犯，依法應加重其刑。爰審酌被
    告素行非佳，經觀察、勒戒後，仍未能戒除毒癮，顯見其無
    戒毒悔改之意，惟念其施用毒品乃自戕行為及其犯罪後坦認
    犯行，態度尚稱良好，並斟酌檢察官之求刑等一切情狀，量
    處如主文所示之刑。又扣案含有海洛因成分之注射針筒1 支
    、夾鍊袋1 只，因與第一級毒品海洛因無法分離，應依毒品
    危害防制條例第18條第1 項前段規定，均沒收銷燬之。
據上論斷，應依刑事訴訟法第273 條之1 第1 項、第299 條第 1
項前段，毒品危害防制條例第10條第1 項、第18條第1 項前段，
刑法第11條、第47條第1 項，判決如主文。
本案經檢察官許英輝到庭執行職務。
中    華    民    國    97    年    3     月    31    日
                  刑事第二庭  法  官   蘇碧珠
上正本證明與原本無異。
如不服本判決應於收受本判決送達後10日內向本院提出上訴書狀
，其未敘述上訴理由者，並得於提起上訴後10日內向本院補提理
由書狀（均須按他造當事人之人數附繕本）「切勿逕送上級法院
」
中    華    民    國   971    年    3     月    31    日
                              書記官  賀燕花
附錄本案論罪科刑法條全文
毒品危害防制條例第10條第1項：
施用第一級毒品者，處6月以上5年以下有期徒刑。


司法院資訊處製作；財團法人民間司法改革基金會備份。
